# 差额交营业税问题

提问人：liugangqd 时间：2012-01-14 10:37:06
A公司分包工程给B，然后B又分了一部分给C，C去税务开的发票，B可以不可以差额交营业税？无论往下分包多少层，只要分包都可以差额交营业税吗？

回答人：chenyiwei
近期很多地方出台了营业税差额计征的管理办法，其中对现行税法中差额计征的规定都进行了汇总归纳。建议到视野法规库搜索一下相关的规定。 另外，建筑工程的层层分包是否合法的问题值得关注。由于这种层层分包很可能是不合法的，所以差额征税的难度也可能较大。